【裁判字號】    89,上易,3939
【裁判日期】    891130
【裁判案由】    侵占
【裁判全文】
臺灣高等法院刑事判決                          八十九年度上易字第三九三九號
    上  訴  人
    即  被  告  甲○○
右上訴人因業務侵占案件，不服臺灣臺北地方法院八十八年度易字第二八０二號，中
華民國八十九年九月十四日第一審判決（起訴案號：臺灣臺北地方法院檢察署八十八
年度偵字第一八八四一號聲請簡易判決處刑，臺灣臺北地方法院臺北簡易庭認不宜以
簡易判決處刑，移由臺灣臺北地方法院依通常程序審理），提起上訴，本院判決如左
：
    主  文
上訴駁回。
    事實及理由
一、甲○○於民國八十二年間曾因竊盜案件，經臺灣臺北地方法院（下稱臺北地院）
    判處有期徒刑三月確定，於八十四年四月二十日執行完畢。八十七年間，其在臺
    北市○○路○段一五五巷四弄二十一號，乙○○經營之天泉冰塊店擔任送貨員，
    負責冰塊送貨及收取貨款之業務。至八十七年十二月三十日，甲○○收得客戶交
    付之貨款新臺幣（下同）一千八百元，竟意圖為自己不法所有，在臺北市某地，
    易持有為所有之意思，侵占業務上所持有之上開現金，並逃匿無蹤。案經乙○○
    以其詐欺而報警究辦，為臺北地院八十八年度易字第九００號判決無罪確定，臺
    灣臺北地方法院檢察署檢察官乃就其業務侵占部分，自動檢舉偵辦。
二、本案經本院審理結果，認第一審以上訴人即被告甲○○所為，係犯刑法第三百三
    十六條第二項之業務侵占罪。又被告於八十二年間曾因竊盜案件，經臺北地院判
    處有期徒刑三月確定，於八十四年四月二十日執行完畢，有臺灣高等法院檢察署
    刑案紀錄簡覆表在卷足稽，其於五年以內再犯有期徒刑以上之本罪，為累犯，應
    加重其刑。爰酌情並援引刑事訴訟法第二百九十九條第一項前段，刑法第三百三
    十六條第二項、第四十七條，罰金罰鍰提高標準條例第一條前段規定，判處其有
    期徒刑八月。經核認事用法，並無不合，量刑亦無不當，應予維持，並引用第一
    審判決書記載之證據及理由。
三、被告雖具狀表明對原判決不服，提起上訴，惟未說明其上訴理由。查其於原審審
    理時，對前開犯行，已自白不諱，核與被害人乙○○指陳之情節相符，已據原審
    詳予說明認定之理由，並有相關證據在卷可參。被告上訴意旨空言聲稱對原判決
    不服，為無理由，應予駁回。
四、被告經合法傳喚，無正當理由不到庭，爰不待其陳述逕行判決。
據上論結，應依刑事訴訟法第三百七十三條、第三百六十八條、第三百七十一條，判
決如主文。
本案經檢察官曾忠己到庭執行職務。
中    華    民    國    八十九    年      十一      月       三十       日
                              臺灣高等法院刑事第五庭
                                  審判長法  官  楊  貴  雄
                                        法  官  徐  昌  錦
                                        法  官  林  立  華
右正本證明與原本無異。
不得上訴。
                                        書記官  廖  月  女
中    華    民    國    八十九    年      十一      月       三十       日
附錄：本案論罪科刑法條全文
刑法第三百三十六條第二項
對於業務上所持有之物，犯前條第一項之罪者，處六月以上五年以下有期徒刑，得併
科三千元以下罰金。（罰金額度已提高為十倍）


司法院資訊處製作；財團法人民間司法改革基金會備份。
